最高法院民事裁定　　　　　　　一○○年度台抗字第五九四號
再 抗告 人　溫舜億
訴訟代理人　陳鄭權律師
上列再抗告人因與相對人黃鴻杰間聲請支付命令事件，對於中華
民國一○○年四月二十九日台灣高等法院裁定（一○○年度抗字
第五九九號），提起再抗告，本院裁定如下：
    主  文
再抗告駁回。
再抗告訴訟費用由再抗告人負擔。
    理  由
按對於抗告法院所為抗告有無理由之裁定再為抗告，僅得以其適
用法規顯有錯誤為理由，此觀民事訴訟法第四百八十六條第四項
之規定自明。又所謂適用法規顯有錯誤，係指原法院就其取捨證
據所確定之事實適用法規顯有錯誤而言，不包括認定事實不當之
情形在內。本件原法院以：查本件相對人雖於民國九十九年八月
十七日始變更戶籍地即住所地，亦即新北市○里區○○路○段三
三○號一樓（下稱系爭地址），為台北市○○區○○路一段二三
四號二樓，有戶籍登記簿謄本、遷徙紀錄資料查詢結果附卷可查
。然查，系爭地址係民進黨之八里鄉黨部及八里鄉社會福利促進
會之會址，相對人因債務糾紛躲避他處而於九十六年七月二十三
日將戶籍遷於該處，並委託屋主即訴外人林虹輝代收信件、司法
文書，相對人除於債務糾紛發生之初曾短暫居住該址二至三週外
，並未實際居住於該址等情，業據證人林虹輝證述屬實。依證人
林虹輝之證詞推算，相對人實際於系爭地址居住的時間 (按: 實
際住二、三星期 )，至多僅至九十六年八月中旬左右，是系爭地
址於九十九年八月九日時，已非相對人之住居所，台灣士林地方
法院（下稱士林地院）九十九年度促字第一四○六四號支付命令
向系爭地址為送達，雖由社區之管理委員會聘僱之管理員代為收
受上開支付命令，亦難謂已依據民事訴訟法第一百三十七條第一
項規定發生送達之效力。又查上開支付命令係於九十九年八月九
日寄送至系爭地址由管理員薛金鐘收受後，係轉交民進黨黨部執
行委員陳玉珍收受，再轉交林虹輝，由林虹輝之秘書聯繫異議人
後，於九十九年九月二日轉交相對人等情，亦有麗景山水管理委
員會寄送之郵件簽收紀錄、民進黨八里鄉黨部九十九年十二月二
十日八里（二）虹字第 970034 號函、陳玉珍、林虹輝出具之說
明函附卷可證。是士林地院上開支付命令應係年九十九年九月二
日始對相對人發生送達效力等語，核無適用法規顯有錯誤。至再
抗告意旨所指，係為事實認定之問題，與適用法規顯有錯誤無涉
，不合民事訴訟法第四百八十六條第四項之規定，自難謂為合法
。
據上論結，本件再抗告為不合法。依民事訴訟法第四百九十五條
之一第二項、第四百八十一條、第四百四十四條第一項、第九十
五條、第七十八條，裁定如主文。
中    華    民    國  一○○  年    七    月  二十一  日
                      最高法院民事第三庭
                          審判長法官  劉  延  村  
                                法官  許  澍  林  
                                法官  黃  秀  得  
                                法官  魏  大  喨  
                                法官  阮  富  枝  
本件正本證明與原本無異
                                      書  記  官  
中    華    民    國  一○○  年    八    月    二    日
                                                      Q